Juliano Tadeu Costa

Gerente de Produtos de TI



+ 55 (11) 97547-4193



iuliano.t.costa@hotmail.com





Resumo

Trabalho a mais de 15 anos em empresas globais de tecnologia como gerente de produto, analista de sistemas e consultor de projetos de TI. Sou formado em Administração de Empresas e tenho MBA em Engenharia de Software e Inteligência Artificial. Ao longo da minha jornada profissional, atuei em projetos de análise e implantação de processos e sistemas, automação de processos, especificação de requisitos, técnica e funcional e mapeamento de dados em diversas indústrias como varejo, bancos, cooperativas agroindustriais e setor público.

As minhas maiores realizações profissionais foram sempre nos projetos mais desafiadores, onde minhas habilidades foram exigidas ao máximo, desde entender o produto até a implantação final. Em muitos desses projetos, recebi alguns reconhecimentos pelo excelente trabalho.

Sou casado com a Carolina e temos um filho, o Joaquim. Moro em São Paulo, Brasil, mas temos disponibilidade de trabalhar em outra cidade, se necessário.

Experiência Internacional: Argentina; México; Colômbia; Estados Unidos; Índia

Formação Acadêmica

Artificial Intelligence and Machine Learning, MBA

FIAP



6 04/2018 - 03/2019

Computer Software Engineering, MBA

FIAP



6 04/2014 - 04/2015

Business Administration, BS

Universidade Mackenzie



6 05/2001 - 12/2006

Certificações

ITIL v3 Foundation OMG-Certified Expert in BPM - Fundamentals Professional Scrum Master I

Idiomas

Português: nativo **Inglês**: proficiência profissional

Espanhol: proficiência profissional ● ● ● ● Frances: básico

Experiência Profissional

Gerente de Produto de Localizações

Oracle

m 05/2014 - Presente



🔾 São Paulo, São Paulo, Brasil

Com o perfil voltado para a qualidade de software (Quality Assurance), atuando como responsável pelas atividades para garantir a entrega do módulo fiscal e contábil do ERP Oracle Retail. Dentre as atividades desenvolvidas estão:

- participação ativa em todo ciclo de vida de desenvolvimento do produto, desde o backlog, definição funcional até a entrega final ao mercado;
- interação ativa com área de desenvolvimento, estratégia, consultoria e suporte;
- apresentações de novas funcionalidades a parceiros e áreas internas;
- revisões e inspeção de documentos;
- elaboração de testes (funcionais, integrados, desempenho, segurança e instalação) em busca de defeitos ou melhorias;
- coordenação de execução e controle de testes;
- responsável funcional do produto na parte de segurança de software;

Consultor Sênior de TI

Unisys



11/2004 – 04/2014



São Paulo, São Paulo, Brasil

Com um perfil técnico e funcional, atuo como consultor sênior em projetos multidisciplinares de implantação e manutenção de sistemas como ERP, automação de Datacenter e execução de rotinas em ambientes heterogêneos (Mainframe, Windows e Unix). Experiência na área de levantamento de requisitos, especificação funcional, análise de processos e elaboração de documentação. Também contribuo frequentemente na identificação de novas oportunidades de negócios e em outras atividades como estimativas de projetos, coordenação de atividades, treinamentos, apresentações, demonstrações de softwares e provas de conceito para clientes.

Gerente Operacional de E-Commerce

Tecnomidia





São Paulo, São Paulo, Brasil